臺灣高雄地方法院刑事判決　　　　　　　96年度易字第2077號
公　訴　人　臺灣高雄地方法院檢察署檢察官
被　　　告　甲○○
　　　　　　乙○○
上列被告因竊盜案件，經檢察官提起公訴（96年度速偵字第225
號），被告等在本院準備程序均為有罪之陳述，經告知簡式審判
程序之旨，並聽取檢察官及被告之意見後，裁定改依簡式審判程
序審理，並判決如下：
    主  文
甲○○共同犯攜帶兇器竊盜罪，累犯，處有期徒刑柒月。
乙○○共同犯攜帶兇器竊盜罪，處有期徒刑陸月，如易科罰金，
以新台幣壹仟元折算壹日。
    事  實
一、甲○○前於民國94年間因竊盜、詐欺案件，經本院以94年度
    簡字第3082號判決各判處有期徒刑3 月、3 月，應執行有期
    徒刑5 月確定，甫於95年7 月3 日執行完畢。詎仍不知悔改
    ，與女友乙○○共同基於意圖為自己不法所有之竊盜犯意聯
    絡，持甲○○所有客觀上足對人之身體、生命構成威脅，可
    供兇器使用之十字起子1 支，於96年4 月29日14時40分許，
    共同前往國防部軍備局南部地區營產管理處所有位於高雄市
    小港區○○○路與台機路路口處之原高雄市憲兵隊駐地營房
    ，趁上開地點大門及鐵拒馬均未上鎖之機會進入該營房內後
    ，即以現場撿拾之客觀上亦足對人之身體、生命構成威脅，
    均可供兇器使用之鐵鎚、鐵鑿及鐵撬各1 支敲打拆卸該營區
    內窗戶上鋁框之方式（毀損部分未據告訴），竊取上開管理
    處所有價值共約新台幣3 、4 千元，總重35公斤之窗戶鋁框
    1 批，得手後，並以上開所攜十字起子1 支拆解裝入塑膠布
    袋內，欲持往變賣。嗣於同日15時20分許，經警接獲通報前
    往上址當場查獲，並扣得所竊窗戶鋁框1 批、甲○○及乙○
    ○2 人行竊所用之十字起子、鐵鎚、鐵鑿及鐵撬各1 支。
二、案經國防部軍備局南部地區營產管理處訴由高雄市政府警察
    局小港分局報告臺灣高雄地方法院檢察署檢察官偵查起訴。
    理  由
一、本件被告甲○○、乙○○所犯均係死刑、無期徒刑、最輕本
    刑為3 年以上有期徒刑以外之罪，其等於準備程序中就被訴
    事實為有罪之陳述，經本院告知簡式審判程序之旨，並聽取
    公訴人及被告意見後，裁定進行簡式審判程序，合先敘明。
二、訊據被告2 人對於其等在前揭時、地共同進入上開國防部軍
    備局南部地區營產管理處所有之營房內竊取窗戶鋁框1 批之
    事實，均坦認不諱，核與證人李四英於警詢中證述情節相符
    ，並有高雄市政府警察局小港分局搜索暨扣押筆錄、扣押物
    品目錄表、贓物認領保管單各1 紙、竊盜現場暨扣案贓、證
    物照片共10張在卷可稽，及扣案之上開鐵鎚、鐵鑿、十字起
    子及鐵撬各1 支可佐，其等此部分自白核與事實相符，堪可
    採信；至被告2 人雖均辯稱：伊等並未持工具拆下窗戶鋁框
    ，伊等至現場竊取該批窗戶鋁框時，該等鋁框業經不詳人士
    拆卸放置地上，伊等僅在現場以十字起子將窗框加以分解，
    現場扣得之鐵鎚、鐵鑿及鐵撬各1 支並非伊等所有，亦未取
    來使用云云。惟查，被告甲○○於警詢時業已供稱：伊係用
    警方查扣之鐵鎚、鐵鑿、十字起子及鐵撬各1 支敲下窗戶鋁
    框，並拆成1 支1 支長條形用布袋裝起來；伊係負責敲下窗
    戶鋁框，而乙○○係用布袋裝該等鋁框，準備拿去變賣等語
    （警卷第2-3 頁）、於偵查中亦供稱：伊用現場撿拾之鐵鎚
    、鐵鑿、十字起子及鐵撬等工具，將粘在窗戶上之鋁條敲下
    ，乙○○則在旁撿拾別人不要的東西等語（偵卷第5-6 頁）
    ，及被告乙○○於警詢中同供稱：是甲○○用鐵鎚、鐵鑿、
    十字起子及鐵撬等工具敲下窗戶鋁框，伊則將該鋁框裝入布
    袋等語明確（警卷第5-6 頁），且互核其等所供情節一致，
    是被告2 人至本院審理中始改以前情為辯，已難採信，衡以
    被告2 人於現場所拆解成長條形之窗戶鋁框總重量達35公斤
    ，可推知其數量頗鉅，則該等窗戶鋁框苟係不詳人士所敲下
    ，則其等何以會將如此耗時費力所卸取之窗戶鋁框留在現場
    而任由被告2 人取走拆解以變賣？亦與常情有違，是被告2
    人所辯上情不足採信。綜上，本件事證明確，被告2 人之犯
    行均堪以認定，應依法論科。
三、按刑法第321 條第1 項第3 款之攜帶兇器竊盜罪，係以行為
    人攜帶兇器竊盜為其加重條件，此所謂兇器，其種類並無限
    制，凡客觀上足對人之生命、身體、安全構成威脅，具有危
    險性之兇器均屬之；又上開條文立法意旨所著重者，乃在行
    為人於攜帶兇器行竊之過程，恐有同時對人之生命、身體構
    成危險之虞，是僅需於行竊之際攜之為工具即為已足，該兇
    器究係何人所有、是否為被告自始攜帶前往犯罪地點或是否
    確實持之行竊等，均非所問，縱為被告就地取材，隨手持取
    被害人住宅內可供兇器使用之工具預供行竊過程使用，仍成
    立該罪（最高法院78年台上字第4422號判決要旨、79年台上
    字第5253號判例要旨、88年12月臺灣高等法院暨所屬法院法
    律座談會意見參照）。查被告2 人自承其等所攜帶之十字起
    子1 支，為金屬材質，柄為壓克力製，質地堅硬；另其等所
    稱在竊盜現場所撿拾之鐵鎚1 支，鎚子本身為金屬製，柄首
    為木頭製；鐵鑿1 支，為金屬製，一端呈扁平狀；鐵撬1 支
    ，為金屬製，一端有彎曲，彎折部分之前端有分岔且尖銳、
    一端則為扁平狀等情，業經本院當庭勘驗無訛（院卷第126
    頁），並有卷附上開工具之照片1 張可參（警卷第27頁），
    如用以攻擊人，依社會一般觀念均足以對人之生命、身體安
    全構成威脅，在客觀上顯然具有危險性，應屬兇器無疑。是
    核被告2 人所為，均係犯刑法第321 條第1 項第3 款之攜帶
    兇器竊盜罪。且被告2 人就前揭犯行間有意思聯絡及行為分
    擔，俱為共同正犯。又被告甲○○前於94年間因竊盜、詐欺
    案件，經本院以94年度簡字第3082號判決各判處有期徒刑3
    月、3 月，應執行有期徒刑5 月確定，並於95年7 月3 日執
    行完畢，此有臺灣高雄地方法院檢察署刑案資料查註紀錄表
    及臺灣高等法院被告前案紀錄表各1 份在卷可考，其於受有
    期徒刑之執行完畢後，5 年內故意再犯本件有期徒刑以上之
    罪，為累犯，應依法加重其刑。爰審酌被告2 人均值青壯之
    年，卻不思憑一己之力，以正當方法賺取所需財物，竟以不
    勞而獲之方式竊取他人物品，漠示他人財產權益，所為誠屬
    不該，惟念及其等雖於本院審理時就行竊方式仍飾詞狡辯，
    然尚均能坦承加重竊盜之犯行，且所竊財物價值非鉅，且均
    已返還告訴人國防部軍備局南部地區營產管理處，及被告甲
    ○○有上開竊盜、詐欺前科；被告乙○○有施用毒品前科，
    有臺灣高雄地方法院檢察署刑案資料查註紀錄表及臺灣高等
    法院被告前案紀錄表各3 份在卷可考，素行不佳等一切情狀
    ，各量處如主文所示之刑，並考量本件犯罪情節之輕重，及
    被告係高中畢業，業工，經濟狀況貧寒等情（見警卷第1 頁
    關於被告教育程度、職業及家庭經濟狀況欄之記載），諭知
    如主文所示之易科罰金折算標準，以資懲儆。至扣案之十字
    起子1 支雖係被告甲○○所有，然其係用以將所竊之窗戶鋁
    框拆解易於裝袋搬運之工具，尚難認與其等竊行直接相關；
    而其餘扣案之鐵鎚、鐵鑿及鐵撬各1 支，雖係被告2 人用以
    竊取窗戶鋁框所用之工具，已為本院認定如前，然被告2 人
    否認為其等所有，且無證據證明該等工具為無主物而得由被
    告2 人依其占有取得所有權，故爰均不併予宣告沒收，附此
    敘明。
四、應依刑事訴訟法第273 條之1 第1 項、第284 條之1 、第
    299 條第1 項前段，刑法第28條、第321 條第1 項第3 款、
    第47條第1 項、第41條第1項前段，判決如主文。
本案經檢察官丙○○到庭執行職務。
中　　華　　民　　國　　96　　年　　11　　月　　30　　日
                  刑事第十三庭  法　官　蔣志宗
以上正本證明與原本無異。
如不服本判決應於收受本判決後10日內向本院提出上訴書狀，並
應敘述具體理由，如未敘述上訴理由者，應於上訴期間屆滿後20
日內補提理由書狀於本院（均須按他造當事人之人數附繕本）「
切勿逕送上級法院」。
中　　華　　民　　國　　96　　年　　11　　月　　30　　日
                                書記官  李憶如
附錄本件論罪科刑之法條：
中華民國刑法第321條
（加重竊盜罪）
犯竊盜罪而有左列情形之一者，處6 月以上、5 年以下有期徒刑
：
一  於夜間侵入住宅或有人居住之建築物、船艦或隱匿其內而犯
    之者。
二  毀越門扇、牆垣或其他安全設備而犯之者。
三  攜帶兇器而犯之者。
四  結夥三人以上而犯之者。
五  乘火災、水災或其他災害之際而犯之者。
六  在車站或埠頭而犯之者。
前項之未遂犯罰之。
